【裁判字號】    89,訴,302
【裁判日期】    900620
【裁判案由】    偽證
【裁判全文】
臺灣臺東地方法院刑事判決                          八十九年度訴字第三二號
    公  訴  人  臺灣臺東地方法院檢察署檢察官
    被      告  甲○○
右列被告因偽證案件，經檢察官提起公訴（八十九年度偵字第二一五九號），本院判
決如左：
    主  文
甲○○，於執行審判職務之公署審判時，證人於案情有重要關係之事項，供前具結，
而為虛偽之陳述，累犯，處有期徒刑壹年。
    事  實
一、甲○○前因違反麻醉藥品管理條例案件，於民國（下同）八十六年十月三十日經
    本院判處有期徒刑六月確定，於八十七年八月二日執行完畢，猶不知悔改。其於
    八十九年四月十三日下午三時四十五分許，在臺東市○○路三三三號順天宮處，
    為警查獲施用安非他命，並於當日警訊中供出其安非他命係以一包新台幣（下同
    ）一千元之代價向陳振發所購買，經警循線於同日下午四時二十分許，在上揭順
    天宮處查獲陳振發，移送偵辦，甲○○並為臺灣臺東地方法院檢察署八十九年度
    偵字第八二八六號、本院八十九年度訴字第一七Ｏ號陳振發涉嫌違反毒品危害防
    制條例販賣安非他命案件之證人。甲○○明知其為具結作證之證人，依法有具結
    作證之義務，並明知具結作證不得為虛偽之陳述。詎甲○○於八十九年九月四日
    下午二時四十五分，於本院審理中，就上開審理被告陳振發涉嫌販賣安非他命案
    件出庭作證，並於供證前具結作證，就上開案件之案情有重要關係之「陳振發曾
    否販賣安非他命予甲○○」事項，竟虛偽證稱：陳振發並非販賣安非他命予伊等
    語。其就案情有重要關係之同一作證，與偵查時所供證詞不一，互為對立，經臺
    灣臺東地方法院檢察署檢察官於八十九年十月二十七日查知上情。
二、案經臺灣臺東地方法院檢察署檢察官自動檢舉偵查起訴。
    理  由
一、訊據被告甲○○矢口否認犯行，辯稱：伊於審理時所言才是事實，陳振發因欠錢
    一萬元不還，伊於偵查中始指認陳振發係販毒予伊云云。經查：
 （一）被告甲○○對陳振發何時向其借錢、何時應還錢、利息多少等細節並無法說
       明，亦無法舉證證明確有借款一事，故被告甲○○借款一萬元予陳振發之事
       實尚難採信，又參以甲○○證述陳振發尚能無償提供安非他命供其吸食等情
       （參照臺灣臺東地方法院檢察署八十九年度偵字第八二八號卷第二十七頁背
       面、第二十八頁），則陳振發既有能力提供被告無償吸食毒品，豈會無能力
       還錢？或未主張抵銷其所欠之借款？足證被告於本院八十九年度訴字第一七
       Ｏ號案件中先後證述：因陳振發欠款一萬元不還，其生氣才指認他云云，顯
       為虛偽之詞。
 （二）又陳振發因上開販賣安非他命之犯行，亦經本院八十九年度訴字第一七Ｏ號
       案件判決有期徒刑七年四月在案，且臺灣高等法院花蓮分院八十九年度上訴
       字第二八八號刑事判決亦同此認定，此有判決書在卷可佐。
 （三）被告在本院八十九年度訴字第一七Ｏ號案件審理時供前具結證稱：伊未向陳
       振發購買安非他命云云，其對案情有重要關係之事項而為虛偽陳述等情，亦
       有審理筆錄、證人結文影本各一份在卷可稽。被告甲○○偽證犯行，事證明
       確，洵堪認定，應依法論科。
二、核被告所為，係犯刑法第一百六十八條之偽證罪。被告前因違反麻醉藥品管理條
    例案件，於八十六年十月三十日經本院判處有期徒刑六月確定，於八十七年八月
    二日執行完畢，有臺灣高等法院被告全國前案紀錄表在卷可參。其復於五年內再
    犯有期徒刑以上之本罪，為累犯，應依刑法第四十七條規定加重其刑。爰審酌被
    告意圖使人脫罪，嚴重影響犯罪偵查與審判工作之進行，使真實難以發現，妨害
    國家司法權之行使，惡性非輕，犯罪後又未見悔意等一切情狀，量處如主文所示
    之刑，以資懲儆。本件公訴人雖具體求刑，請求判處被告有期徒刑三年，惟本院
    審酌前述各項情節，認被告之犯行，判處如主文所示之刑，已屬相當，應足收警
    惕之效，附此敘明。
據上論斷，應依刑事訴訟法第二百九十九條第一項前段，刑法第一百六十八條、第四
十七條，判決如主文。
本案經檢察官林俊峰到庭執行職務。
中    華    民    國        九十      年      六      月      二十      日
                                臺灣臺東地方法院刑事庭
                                    法  官  廖  建  彥
右正本證明與原本無異。
如不服本判決，應於送達後十日內，向本院提出上訴狀（須附繕本）。
「切勿逕送上級法院」
                                    書記官  陳  美  鄉
中    華    民    國        九十      年      六      月      二十一    日
附記：
中華民國刑法第一百六十八條
於執行審判職務之公署審判時或於檢查官偵查時，證人、鑑定人、通譯於案情有重要
關係之事項，供前或供後具結，而為虛偽陳述者，處七年以下有期徒刑。


司法院資訊處製作；財團法人民間司法改革基金會備份。
